臺灣新竹地方法院刑事判決　　　　　　　 96年度訴字第205號
公　訴　人　臺灣新竹地方法院檢察署檢察官
被　　　告　甲○○
選任辯護人　魏翠亭律師
　　　　　　陳恩民律師
　　　　　　魏早炳律師
上列被告因違反槍砲彈藥刀械管制條例案件，經檢察官提起公訴
（96年度偵字第1297號），本院判決如下：
    主  文
甲○○未經許可，持有可發射金屬具有殺傷力之空氣長槍，處有
期徒刑貳年，併科罰金新臺幣伍萬元，罰金如易服勞役，以新臺
幣壹仟元折算壹日，緩刑伍年。
扣案之空氣長槍壹枝（槍枝管制編號0000000000號，
內含瓦斯鋼瓶壹瓶）、瓦斯鋼瓶瓶、銅彈彈珠壹包、金屬彈丸
壹罐及塑膠彈丸壹罐，均沒收之。
    犯罪事實
一、甲○○明知可發射金屬或子彈具有殺傷力之改造空氣長槍，
    非經中央主管機關許可，不得持有，於民國96年1月初某日
    ，在網路雅虎拍賣網站發現「虎尾模型店精密昇華SP100 強
    化內部零件，安全合法初速純手工打造精準調校，限量一支
    」之廣告後，先予賣家取得聯繫後，遂利用至南部出差之機
    會，親至雲林縣虎尾鎮某不詳地點之虎尾模型店，詎未經許
    可，基於非法持有具殺傷力改造空氣長槍之犯意，以新臺幣
    1 萬2,000元之代價購買具殺傷力之空氣長槍（槍枝管制編
    號0000000000號，內含瓦斯鋼瓶1瓶）1枝，旋放置位於新竹
    縣竹北市○○里○鄰○○街35巷5號住處，嗣於同年2月13 日
    晚上8時許，持該槍枝，至新竹縣竹北市○○街與溪洲路口
    豆子埔溪旁之產業道路試射，於同日晚間8時30分許，經警
    在上址查獲，另扣得瓦斯鋼瓶3瓶，及其所有供空氣長槍發
    射所用之銅彈彈珠1包、金屬彈丸1罐及塑膠彈丸1罐。
二、案經新竹縣警察局竹北分局報告臺灣新竹地方法院檢察署檢
    察官偵查起訴。
    理    由
一、程序部分：按傳聞法則之重要理論依據，在於傳聞證據未經
    當事人之反對詰問予以核實，乃予排斥，惟若當事人已放棄
    對原供述人之反對詰問權，於法院審判時表明同意該等傳聞
    證據可作為證據，基於證據資料愈豐富，愈有助於真實發現
    之理念，並貫徹刑事訴訟法修法加重當事人進行主義之精神
    ，確認當事人對於證據能力有處分權之制度，傳聞證據經當
    事人同意作為證據，法院認為適當者，亦得為證據。另當事
    人對於傳聞證據表示「沒有意見」，而未於言詞辯論終結前
    聲明異議（Without Objection），應視為已有將該等傳聞
    證據採為證據之同意，此刑事訴訟法第159條之5定有明文。
    本案被告於本院審理程序中對犯罪事實欄之犯罪事實認罪，
    被告及其辯護人已表示對本院所提示有關犯罪事實欄所調查
    之卷內人證物證之證據能力沒有意見，迄本院辯論終結前，
    被告及其辯護人亦未爭執本案證據之證據能力，依刑事訴訟
    法第159條之5第2項之規定，應視為被告已同意本案犯罪事
    實欄相關之傳聞證據均可作為證據；另檢察官於本院審理程
    序中已表示對本院所提示調查之卷內人證物證之證據能力沒
    有意見，本院斟酌本案卷內之證據並非非法取得，亦無證明
    力明顯過低之情形，且經本院於審判期日依法進行證據之調
    查、辯論，當事人於訴訟上之程序權，已受保障，前開不爭
    執之證據，均得採為證據，先予敘明。
二、認定犯罪事實所根據的證據及理由：
（一）被告甲○○於警詢、偵查之供述及本院準備、審判程序中
      坦承不諱，其稱：伊係經由網路雅虎拍賣網站刊登之廣告
      得知，而於96年1 月初某日，前往位在雲林縣虎尾鎮之某
      家生存遊戲玩具槍專賣店內，以新臺幣（下同）1萬2,000
      元代價購買具有殺傷力之空氣長槍1枝（型號：SP100，含
      直徑6mm、8mm之銅製BB彈及直徑6mm之塑膠加重BB彈各1瓶
      ），伊因而未經許可而持有上開具有殺傷力之空氣長槍1
      枝（型號：SP100，含直徑6mm、8mm之銅製BB彈及直徑6mm
      之塑膠加重BB彈各1 瓶），隨後並放置在其位於新竹縣竹
      北市○○街35巷5 號之住處內等語（見偵查卷第10至13、
      33頁，本院卷第18、44至50頁）。
（二）證人陳智宏於警詢時之證述。其稱：他經由被告甲○○告
      知，得知為警查扣之具有殺傷力之空氣長槍1 枝（型號：
      SP100，含直徑6mm、8mm之銅製BB彈及直徑6mm之塑膠加重
      BB彈各1瓶）等，係被告甲○○於96年1月份上網時所購買
      之物等語（見偵查卷第15至17頁）。
（三）扣案之改造瓦斯長槍1 枝（槍枝管制編號：0000000000，
      保管字號：96年度黃保管字第23號，扣押物品清單見本院
      卷第10頁）、銅製BB彈（6mm）、塑膠加重BB彈（6mm）各
      1瓶、銅製BB彈（8mm）1 包等物（保管字號：96年度黃保
      管字第23號，扣押物品清單見本院卷第10頁）。
（四）查扣相關照片13張（見偵查卷第21至27頁）。
（五）新竹縣警察局槍枝初步檢視報告表1 份（見偵查卷第18至
      20頁）。
（六）內政部警政署刑事警察局96年3月8日刑鑑字第0960030285
      號槍彈鑑定書1 份（見偵查卷第36至39頁）在卷可稽，其
      鑑定結果為：一送鑑改造瓦斯長槍1枝（槍枝管制編號000
      0000000 ），認係空氣長槍，以小型二氧化碳高壓鋼瓶內
      氣體為發射動力，經裝填直徑約6.0mm鋼珠（重量約0.88g
      ）試射3次結果，測得鋼珠發射速度為182、182、183公尺
      ／秒，計算其動能分別為14.57、14.57、14.74 焦耳，單
      位面積動能分別為51.55、51.55、52.11焦耳/平方公分。
      二送驗銅彈珠1包，認均係金屬彈丸。三送驗塑膠加重彈2
      罐，認分別係金屬彈丸及塑膠彈丸。四送驗瓦斯鋼瓶4瓶
      ，認均係小型二氧化碳高壓鋼瓶等情。
（七）被告甲○○庭呈之網路雅虎拍賣網站刊登廣告1份（見本
      院卷第25至30頁）。
（八）綜上，本件事證業臻明確，被告甲○○上揭犯行至堪認定
      ，應依法予以論科。
、論罪科刑的理由：
（一）論罪：被告甲○○所為，係犯槍砲彈藥刀械管制條例第8
      條第4項之未經許可持有具殺傷力之空氣長槍罪。
（二）刑罰減輕事由（刑法第59條）：查被告甲○○所犯之槍砲
      彈藥刀械管制條例第8條第4項之罪，法定刑為3年以上10
      年以下有期徒刑，念其因一時好奇，思慮欠周，犯罪之動
      機係因受網路賣家之吸引，而購買扣案之槍枝把玩，並未
      持以另犯他罪，由其客觀上之犯罪情狀觀之，可認被告持
      有槍械並無犯罪不法意圖，對社會治安亦尚未造成嚴重危
      害，情節尚屬輕微，被告自犯罪後就案情始末業已供承不
      諱，坦然面對深感懊悔，併參酌被告甲○○目前在上杰室
      內裝修股份有限公司工務部臺中辦公室擔任工務經理，謀
      有正職，有在職證明書1紙在卷可參（見本院卷第31頁）
      ，是認被告甲○○在客觀上足以引起一般同情，被告甲○
      ○犯罪之情狀顯有可憫恕之處，被告持有可發射金屬具有
      殺傷力之空氣長槍罪如科以法定最低刑度仍嫌過重，爰依
      刑法第59條規定酌量減輕其刑度。
三、科刑：
（一）主刑：審酌被告甲○○並無前科，有臺灣高等法院被告前
      案紀錄表1 份在卷可考，其未經許可持有改造空氣長槍之
      行為，增加社會潛在危險性，然並未持之以犯罪之犯罪動
      機、目的、手段，未造成實際危害及被告之生活狀況、品
      行，以及被告犯罪後自警詢時、偵查中、本院準備程序及
      審理程序訊問時均能坦白承認犯行，已具悔意，於審理中
      亦未再聲請調查證據，以節省司法資源及成本之支出，態
      度良好等一切情狀，量處如主文所示之刑及併科罰金，並
      就罰金部分，諭知易服勞役之折算標準，以資懲儆。
（二）緩刑：查被告甲○○前未曾受有期徒刑以上刑之宣告，有
      臺灣高等法院被告前案紀錄表及刑案資料查註紀錄表各1
      份附卷可查，因一時短於思慮，致觸犯本案犯行，經此罪
      刑宣告之教訓，當知所警惕，相信不會再犯，且被告有正
      當職業，犯後亦表悔悟，是本院認為前開對其所宣告之刑
      ，以暫不執行為適當，爰併宣告緩刑5年，以啟自新。
（三）從刑（沒收）：扣案具有殺傷力之改造空氣長槍1 枝（槍
      枝管制編號：0000000000號，內含瓦斯鋼瓶1瓶）1枝，至
      該瓦斯鋼瓶1瓶及扣案之其餘瓦斯鋼瓶3瓶，均為附屬於該
      空氣長槍之物，應與該空氣長槍同視而為一併處分，亦均
      屬違禁物，應依刑法第38條第1項第1款之規定併為宣告沒
      收。另扣案之銅彈彈珠1 包、金屬彈丸1罐及塑膠彈丸1罐
      ，均係被告甲○○所有，且供前述改造空氣長槍擊發以造
      成殺傷力之物，核屬供犯罪所用之物，業據被告甲○○供
      明在卷，併依刑法第38條第1項第2款之規定宣告沒收。
四、適用法律依據：
（一）程序法方面：刑事訴訟法第299 條第1 項前段。
（二）實體法方面：槍砲彈藥刀械管制條例第8條第4項，刑法第
      11條前段、第59條、第42條第3項、第74條第1項第1款、
      第38條第1項第1款、第2 款。
本案經檢察官林奕  到庭執行職務。
中　　華　　民　　國　　96　　年　　5 　　月　　22　　日
                  刑事第四庭  審判長法　官　林秋宜
                                    法  官  馮俊郎
                                    法  官  劉兆菊
以上正本證明與原本無異。
如不服本判決，應於判決送達後10日內向本院提出上訴狀 (應附
繕本 )，上訴於臺灣高等法院。
中　　華　　民　　國　　96　　年　　5 　　月　　22　　日
                                    書記官  蕭汝芳
附錄本案論罪科刑實體法條全文：
＊槍砲彈藥刀械管制條例第8 條第4 項：
【未經許可，製造、販賣或運輸鋼筆槍、瓦斯槍、麻醉槍、獵
槍、空氣槍或第4 條第1 項第1 款所定其他可發射金屬或子彈具
有殺傷力之各式槍砲者，處無期徒刑或5 年以上有期徒刑，併科
新臺幣1 千萬元以下罰金。
未經許可，轉讓、出租或出借前項所列槍枝者，處5 年以上有
期徒刑，併科新臺幣1 千萬元以下罰金。
意圖供自己或他人犯罪之用，而犯前2 項之罪者，處無期徒刑
或7 年以上有期徒刑，併科新臺幣1 千萬元以下罰金。】
未經許可，持有、寄藏或意圖販賣而陳列第1 項所列槍枝者，
處3 年以上10年以下有期徒刑，併科新臺幣700 萬元以下罰金。
